02/12/2021 20:33 Currículo Lattes





Ivan Marcos Silva Oliveira

Endereço para acessar este CV: http://lattes.cnpq.br/6841602970024904

Resumo informado pelo autor

Mestrando em Gestão, Planejamento e Ensino pela Universidade Vale do Rio Verde. Possui graduação em Ciências Contábeis pelo Centro Universitário de Caratinga (2012), licenciatura plena em Matemática, Licenciatura Plena em Física (2018), Licenciatura Plena em Pedagogia, Licenciatura Plena em Artes, especialização na área da educação em Gestão do Trabalho Pedagógico pela Faculdade Venda Nova do Imigrante (2015), especialização em Supervisão Pedagógica (2018), e aperfeiçoamento em Educação Científica pela Universidade Federal de Minas Gerais (2015). Experiência na área da educação atuando como professor de educação básica na disciplina de Matemática para os anos finais do Ensino Fundamental, Supervisão pedagógica e Assistente Administrativo de Compras e licitações pela Prefeitura Municipal de Sobrália e Especialista em Educação Básica atuando como Supervisor Pedagógico.

(Texto informado pelo autor)

Nome civil

Nome Ivan Marcos Silva Oliveira

Dados pessoais

Nascimento 10/04/1988 - Sobrália/MG - Brasil

CPF 089.194.866-03

Formação acadêmica/titulação

2020

Mestrado Profissional em Educação.
Universidade Vale do Rio Verde de Três Corações, UNINCOR, Tres Coracoes, Brasil
Título: Gestão democrática no ambiente escolar: Um estudo realizado em uma escola estadual de educação básica do Estado de Minas Gerais
Orientador: Prof. Dr. Antônio dos Santos Silva

2020

Especialização em Neuropsicopedagogia Clínica e Institucional. FAVENI-FACULDADE VENDA NOVA DO IMIGRANTE, IESX_PPROV, Venda Nova Do Imigrante, Brasil

2018 - 2018

Especialização em Supervisão Pedagógica. Faculdade Futura, ICETEC, Sao Paulo, Brasil Título: Supervisão Pedagógica como ferramenta inovadora para o ensino-aprendizagem

2014 - 2015

Especialização em Gestão do trabalho pedagógico. FAVENI-FACULDADE VENDA NOVA DO IMIGRANTE, IESX_PPROV, Venda Nova Do Imigrante, Brasil Título: Características e funções básicas dos especialistas da educação para uma gestão escolar eficaz Orientador: Ana Paula Rodrígues

2020 - 2021 Graduação em Artes. Claretiano Centro Universitário , Claretiano/BAT, Batatais, Brasil

2019 - 2020 Graduação em Pedagogia.
Universidade Metropolitana de Santos, UNIMES, Santos, Brasil

2017 - 2019 Graduação em Física Universidade Metropolitana de Santos, UNIMES, Santos, Brasil
Título: Hidrostática, experimentando a Lei de Stevin e o Princípio de Pascal em ambiente escolar
Orientador: Antônio Carlos Aido de Almeida

2014 - 2017 Graduação em Matemática. Instituto Superior de Educação Ibituruna, ISEIB, Montes Claros, Brasil Título: Dificuldades do professor de Matemática no Ensino Aprendizagem

2008 - 2012

Graduação em Ciências Contábeis. Centro Universitário de Caratinga, UNEC, Caratinga, Brasil Título: A relevância da Contabilidade Rural aos pequenos produtores para a tomada de decisão - Um

Orientador: Edna Mendes Hespanhol Costa Bolsista do(a): Programa universidade para todos

2003 - 2005

Ensino Médio (2o grau) . ESCOLA ESTADUAL JOSÉ SEVERINO, EEJS, Brasil

1998 - 2002

Ensino Fundamental (1o grau) . ESCOLA MUNICIPAL JOSÉ BONIFÁCIO DE ANDRADA, EMJBA, Brasil

2015 - 2015

Aperfeiçoamento em Educação científica.
Universidade Federal de Minas Gerais, UFMG, Belo Horizonte, Brasil
Título: Feira de ciências como método não formal no ensino fundamental - Estudo com alunos e
professores da Escoda Estadual José Severino e Escola Municipal José Bonifácio de Andrada
Orientador: Renata Alves Costa

Formação complementar

2020 - 2020 Extensão universitária em Literatura Infanto Juvenil e contação de histórias. (Carga horária: 50h). Centro Universitário Internacional, UNINTER, Curitiba, Brasil

2020 - 2020 Extensão universitária em IMPACTOS AMBIENTAIS. (Carga horária: 90h). Centro Universitário Internacional, UNINTER, Curitiba, Bra

2020 - 2020 Extensão universitária em Café com Sociologia. (Carga horária: 10h). Centro Universitário Internacional, UNINTER, Curitiba, Brasil

2020 - 2020 Extensão universitária em Jogos e brincadeiras como recurso de aprendizagem. (Carga horária: 40h).

02/12/2021 20:33 Currículo Lattes

> Centro Universitário Internacional, UNINTER, Curitiba, Brasil 2020 - 2020 Extensão universitária em Temas integradores, contemporâneos e transversais. (Carga horária: 30h). Centro Universitário Internacional, UNINTER, Curitiba, Brasil TDAH - Transtorno do Déficit de Atenção e Hiperatividade. . (Carga horária: 40h). FAVENI-FACULDADE VENDA NOVA DO IMIGRANTE, IESX PPROV, Venda Nova Do Imigrante, Brasil 2016 - 2016 Curso de curta duração em Novas Tendências do Ensino da Matemática. (Carga horária: 40h). FAVENI-FACULDADE VENDA NOVA DO IMIGRANTE, IESX_PPROV, Venda Nova Do Imigrante, Brasil Bolsista do(a): Ministério da Educação 2016 - 2016 Libras. . (Carga horária: 40h). FAVENI-FACULDADE VENDA NOVA DO IMIGRANTE, IESX_PPROV, Venda Nova Do Imigrante, Brasil 2016 - 2016 O Currículo da Matemática. . (Carga horária: 40h). FAVENI-FACULDADE VENDA NOVA DO IMIGRANTE, IESX_PPROV, Venda Nova Do Imigrante, Brasil 2016 - 2016 2011 - 2011 Perspectivas e mudanças no novo século. . Centro Universitário de Caratinga, UNEC, Caratinga, Brasil 2010 - 2010 Curso de curta duração em FÓRUM MINEIRO DE ADMINISTRAÇÃO. CONSELHO REGIONAL DE ADMINISTRAÇÃO (MG), CRA MG, Brasil

Atuação profissional

1. Prefeitura Municipal de Sobrália - PMS

Vínculo institucional 2020 - Atual Vínculo: Servidor público , Enquadramento funcional: Pedagogo , Carga horária: 24, Regime: Parcial Outras informações Pedagogo Vínculo: Servidor público , Enquadramento funcional: Professor Educação Básica , Carga horária: 24, Regime: Parcial Outras informações: 2016 - 2017 Professor Educação Básica Vínculo: Servidor público , Enquadramento funcional: Professor de educação básica , Carga horária: 20, Regime: Parcial Outras informações: Professor de educação básica em Matemática. 2015 - 2015 Vínculo: Servidor público , Enquadramento funcional: Professor de educação básica , Carga horária: 20, 2014 - 2014 Vindual. Servido publico (Enquadramento funcional. Professor de educação bas Regime: Parcial Outras informações: Professor de educação básica disciplina de matemática e supervisor pedagógico

2013 - 2013 Vínculo: Servidor público , Enquadramento funcional: Professor de educação básica , Carga horária: 20,

Regime: Parcial

Outras informações: Supervisor pedagógico e professor de educação básica disciplina de matemática para os anos finais do ensino fundamental

Atividades

05/2013 - Atual Outro

Especificação: INFORMÁTICA

04/2012 - 04/2012 Ensino fundamental

Especificação:

Palestra - A importância do descarte seletivo do lixo

04/2012 - 04/2012 Ensino fundamental

Especificação: Palestra - Prevenção contra doença de Chagas

12/2011 - Atual Ensino fundamental

Especificação: Palestra - Saneamento Básico

11/2011 - 11/2011 Ensino fundamental

Especificação: Palestra - Todos contra Dengue

09/2010 - Atual Ensino fundamental

Especificação: Palestra- Cuidando do Meio Ambiente

2. Siproen treinamentos - SIPROEN

Vínculo institucional

2013 - 2013

Vínculo: Professor Visitante, Enquadramento funcional: Instrutor, Carga horária: 20, Regime: Parcial Instrutor curso de informática

3. Escola Estadual Agripino Vilas Novas - EEAVL

Vínculo

institucional

Vínculo: Servidor público, Enquadramento funcional: Professor Educação Básica, Carga horária: 6, 2019 - 2019 Vilidulo Servido publico , Enquasiamento la indicada i Polosco. Regime: Parcial Outras informações: Professor de Educação Básica - Disciplina Matemática - Nível Médio

Vínculo: Servidor público, Enquadramento funcional: Especialista em Educação Básica, Carga horária 2019 - Atual

02/12/2021 20:33 Currículo Lattes

4. Escola Estadual Profa Ilma Lana Emerique Caldeira - EEPILEC

Vínculo institucional

2019 - 2019 Vínculo: Servidor público , Enquadramento funcional: Professor Educação Básica , Carga horária: 3, Regime: Parcial Outras informações: Professor Educação Básica - Física

5. Escola Estadual Prof^a Ilma Lana Emerique Caldeira - EEILEC

Vínculo institucional

2020 - Atual Vínculo: Servidor público , Enquadramento funcional: PROFESSOR DE EDUCAÇÃO BÁSICA - FÍSICA , Carga horária: 18, Regime: Parcial

Página gerada pelo sistema Currículo Lattes em 02/12/2021 às 20:33:41.